# 长期股权投资的会计分录

提问人：hxjforever 时间：2011-12-28 21:05:19
甲公司向乙公司大股东发行 1000 股（每股 1 元，公允价值 4 元），同时承担该股东对第三方 1000 万元的债务 ，以换取该股东在乙公司30%的股份。同时，甲公司支付的手续费等共计 50 万元。取得投资时，乙公司通过了利润分配方案，根据方案甲公司可取的 240 万元的现金股利。
我自己做的会计分录： 借：长期股权投资 4760 应收股利 240 贷：股本 1000 银行存款 50 其他应付款 1000资本公积 1950
我不知道对不对 请各位前辈赐教
该贴已经同步到 hxjforever的微博

回答人：chenyiwei
回复 hxjforever 的帖子
基本合理，但贷记资本公积应当为 3000 减去所分摊到新增股本的手续费等交易费用。
交易费用 50 应当以系统、合理的方式在新增股本和其他应付款之间作出划分，全部由新增股本承担也不合理。